臺灣板橋地方法院民事判決　　　　　　　　　　　　九十三年度重訴字第三三七號
　　原　　　告　臺灣中小企業銀行股份有限公司
　　法定代理人　丁○○
　　訴訟代理人　乙○○
　　被　　　告　賀勝科技股份有限公司
　兼法定代理人　戊○○
　　被　　　告　丙○○
　　　　　　　　甲○○
右當事人間請求返還消費借貸款事件，經本院於民國九十三年四月二十六日言詞辯論
終結，判決如左：
    主    文
被告應連帶給付原告（一）新台幣貳佰陸拾伍萬柒仟柒佰柒拾肆元及附表所示編號1
所示之利息、違約金；（二）美金壹拾陸萬仟伍佰玖拾陸元五角八分及附表所示編
號2所示之利息、違約金。
訴訟費用由被告連帶負擔。
本判決第一項（一）、（二）於原告依序分別以新台幣捌拾捌萬伍仟元、美金伍萬肆
仟元或各以等值之八十九年度中央政府重大交通建設公債甲類第九期為被告供擔保後
，得假執行。
    事    實
甲、原告方面：
一、聲明：求為判決如主文第一項、第二項所示及為以供擔保為條件之假執行宣告。
二、陳述：
（一）查被告賀勝科技股份有限公司（以下簡稱：賀勝公司）於民國九十二年十月二
      十七日邀同債務人即被告戊○○、丙○○及甲○○等為連帶保証人，向原告銀
      行借得新台幣三百萬元，並簽立借據，目前該筆借款已有逾期多日未依約按期
      繳款之情事發生，迭經催討無效，截至目前為止，被告賀勝公司就該筆借款餘
      額計新台幣二百六十五萬七千七百七十四元及附表所列編號1所示之利息、違
      約金未為清償，其借款經原告依該授信約定書第五條之規定，被告已喪失分期
      清償之期限利益，其全部債務均視為到期，依法被告等自應負連帶給付責任，
      並應連帶給付本金新台幣二百六十五七千七百七十四元及附表編號1所示之利
      息、違約金。
（二）次查，被告賀勝公司於九十二年十一月十七日邀同債務人即被告戊○○、丙○○及甲○○等為連帶保証人，與原告銀行簽訂借款額度為美金二十萬元之進口
      物資融資契約，被告賀勝公司並根據該契約由原告代墊美金十九萬九千元，截
      至目前為止，被告賀勝公司就該筆墊款尚餘美金十六萬三千五百九十六元五角
      八分，目前該筆款項已有逾期多日未依約繳款之情事發生，迭經催討無效，經
      原告依該授信約定書第五條之規定，被告已喪失分期清償之期限利益，其全部
      債務均視為到期，依法被告等自應負連帶給付責任，並應連帶給付美金十六萬
      三千五百九十六元五角八分正及附表編號2所示之利息、違約金。
三、證據：提出融資借款附表、借據影本一紙、進口物資融資契約影本一紙、授信約
    定書影本四紙、開發信用狀申請書及進口單據到達通知書影本各一紙等件為證。
乙、被告方面：
壹、被告賀勝公司、戊○○部分：
一、聲明：駁回原告之訴。
二、陳述：
    被告賀勝公司的實際負責人為被告王明錄，其僅為名義上的負責人，貸款亦均由
    被告王明錄經手，公司的印鑑存摺也都是在伊的手上，其知道這事情之後，曾試
    著與被告王明錄聯絡，但都聯絡不上，在臺北地院有其他的銀行另案起訴，其跟
    被告王明錄均有出庭，那是事發後其等第一次見面，其相信伊有誠意解決，但之
    後其又找不到被告王明錄，伊亦已搬家。
三、證據；未提出任何證據以資為證。
貳、被告丙○○、甲○○部分：
    被告未於言詞辯論期日到場，亦未提出準備書狀作何聲明或陳述。
    理    由
甲、程序方面：
一、按當事人得以合意定第一審管轄法院，民事訴訟法第二十四條第一項前段定有明
    文。依兩造所定立之授信約定書第十二七條約定：「立約人對貴行所負之各宗債
    務，合意以臺灣板橋地方法院為第一審管轄法院」，以合意由本院為第一審管轄
    法院，本院自有管轄權。
二、本件被告丙○○、甲○○未於言詞辯論期日到場，核無民事訴訟法第三百八十六
    條列各款情形，應依原告之聲請，由其一造辯論而為判決。
乙、得心證之理由：
一、本件原告主張之事實，已據其提出融資借款附表、借據影本一紙、進口物資融資
    契約影本一紙、授信約定書影本四紙、開發信用狀申請書及進口單據到達通知書
    影本各一紙等件為證，復為到庭之被告戊○○所不爭執，自堪信為真實。
二、被告戊○○雖另抗辯：被告賀勝公司的實際負責人為被告王明錄，其僅為名義上
    的負責人，貸款亦均由被告王明錄經手，公司的印鑑存摺也都是在伊的手上云云
    ，惟查，被告戊○○對於原告主張之事實既不爭執，對於原告所提出前開融資借
    款附表、借據影本一紙、進口物資融資契約影本一紙、授信約定書影本四紙、開
    發信用狀申請書及進口單據到達通知書影本各一紙等件其中被告戊○○簽名之真
    正亦未有爭執，自應由被告戊○○就前開所辯積極、利己事實負立證之責，惟此
    部分未據被告戊○○提出任何證據以供本院審酌，是其所辯尚不足採。即經本院
    調查之結果，堪認原告主張之事實為真正。從而，原告依借貸及連帶保證之法律
    關係訴請被告連帶清償本件借款、利息及違約金，即屬正當，應予准許。
三、次按當事人對於他造主張之事實，已於相當時期受合法之通知，而於言詞辯論期
    日不到場，亦未提出準備書狀爭執者，視同自認，民事訴訟法第二百八十條第三
    項、第一項定有明文。原告起訴主張有關被告丙○○、甲○○之部分，有上述授
    信合約影本四紙為證，而被告丙○○、甲○○經合法通知，未於言詞辯論期日到
    場爭執，復不提出書狀答辯以供本院斟酌，視同自認，堪信原告就被告丙○○、
    甲○○部分之主張亦為真實。
四、末按稱消費借貸者，謂當事人一方移轉金錢或其他代替物之所有權於他方，而約
    定他方以種類、品質、數量相同之物返還之契約；又借用人應於約定期限內，返
    還與借用物種類、品種、數量相同之物，民法第四百七十四條第一項、第四百七
    十八條前段分別定有明文。次按稱保證者，謂當事人約定，一方於他方之債務人
    不履行債務時，由其代負履行責任之契約；保證債務，除契約另有訂定外，包含
    主債務之利息、違約金、損害賠償及其他從屬於主債務之負擔，同法第七百三十
    九條、第七百四十條亦分別規定明確。被告賀勝公司尚積欠原告如主文所示之本
    金、利息尚未償還，而其餘被告為本件借款之連帶保證人，原告為此依連帶保證
    契約之法律關係請求被告連帶清償如主文所示之利息及違約金，於法有據，應予
    准許。
五、原告陳明願供擔保，聲請宣告假執行，合於法律規定，故酌定相當的擔保金額，
    加以准許。
六、本件判決基礎已臻明確，兩造其餘之陳述、攻擊防禦方法及其他未經援用之證據
    ，均與判決結果不生影響，爰不一一論列審究。
七、結論：本件原告之訴為有理由，依民事訴訟法第三百八十五條第一項前段、第八
    十五條第二項、第三百九十條第二項，判決如主文。
中　　　華　　　民　　　國　　九十三　　年　　 十一 　　月　　  十八　　日
                                臺灣板橋地方法院民事第三庭
                                    法  官  邱靜琪
右為正本係照原本作成
如對本判決上訴，須於判決送達後廿日內向本院提出上訴狀
中　　　華　　　民　　　國　　九十三　　年　　 十一 　　月　　  十八　　日
                                    書記官  白俊傑
